【裁判字號】    97,交聲,2025
【裁判日期】    970828
【裁判案由】    聲明異議
【裁判全文】
臺灣臺中地方法院交通事件裁定        97年度交聲字第2025號
原處分機關  交通部公路總局臺中區監理所
異  議  人
即受處分人  甲○○
上列異議人即受處分人因違反道路交通管理處罰條例案件，對於
交通部公路總局臺中區監理站民國97年6月13日所為之裁決（中
監違字第裁60-G00000000號裁決書），聲明異議，本院裁定如下
：
    主    文
異議駁回。
    理    由
一、原處分機關略以：異議人即受處分人甲○○（下稱受處分人
    ）於民國94年3月31日06時25分，駕駛車牌號碼LM-6700號自
    用小客車，在臺中市○○○路、民生路口處因「駕車行經有
    燈光號誌管制之交叉路口闖紅燈」違規，經臺中市警察局交
    通隊依違反道路交通管理處罰條例第53條第1項舉發，原處
    分機關遂於97年6月13日以中監違字第裁60-G00000000號裁
    決書，裁處罰鍰新臺幣（下同）4,500元，並記違規點數3點
    ，於法並無不合等語。
二、聲明異議意旨則以：受處分人於97年4月25日收到公文後，
    至台中監理所辦理相關事宜，因另有其他案件進行申訴程序
    ，曾詢問監理所人員，若現申請異議申訴是否會影響罰鍰繳
    納？得到回答是因仍進行異議申訴，所以不會影響，以致造
    成罰鍰加倍，特申請免除加罰部分，爰聲明異議等語。
三、按汽車（包括機器腳踏車）駕駛人，行經有燈光號誌管制之
    交岔路口闖紅燈者，處一千八百元以上五千四百元以下罰鍰
    ，並記違規點數三點；汽車行駛至交岔路口，其行進、轉彎
    ，應遵守燈光號誌，道路交通管理處罰條例第53條、第63條
    第1項第3款與道路交通安全規則第102條第1項第1款分別定
    有明文。
四、經查﹕受處分人於94年03月31日06時25分許，駕駛車牌號碼
    LM-6700號自用小客車，在臺中市○○○路、民生路口處因
    「駕車行經有燈光號誌之交叉路口闖紅燈」違規，經臺中市
    警察局交通隊以採證照片舉發並掣開舉發通知單，受處分人
    未於97年4月27日前到案繳納罰鍰2,700元，原處分機關遂於
    97 年6月13日以中監違字第裁60-G00000000號裁決書，裁處
    罰鍰4,500元，有前揭採證照片暨舉發通知單、裁決書各一
    份在卷可稽，而受處分人對於其違規事實亦不爭執。受處分
    人雖以上開情詞置辯，惟受處分人上開違規通知單，因原處
    分機關送達程序有瑕疵或為不確定送達，遂同意以低額2,70
    0元裁處，且須於97年4月27日前繳納罰鍰，此有交通部公路
    總局臺中區監理所97年4月8日中監自字第0970013930號函在
    卷可稽。再者，依據違反道路交通管理事件統一裁罰基準及
    處理細則第44條第1項前段規定：「違反道路交通管理事件
    行為人，未依規定自動繳納罰鍰，或未依規定到案聽候裁決
    ，處罰機關應依基準表於通知單送達且逾越應到案期限六十
    日之三個月內，逕行裁決之」。準此，違規行為人於應到案
    日期前繳納罰鍰或到案聽候裁決者，即可依最低罰鍰繳納，
    逾期者，則逕依基準表逾越繳納期限之規定，繳納罰鍰。經
    查本件受處分人並未於97年4月27日期限內繳納罰鍰或到案
    聽候裁決，此有交通部公路總局臺中區監理所97年8月25日
    中監自字第0970033759號覆本院函1紙在卷可參，則受處分
    人遭原處分機關增加罰鍰，即有可歸責之事由，受處分人以
    前情置辯，自無足取。從而，本件原處分機關依道路交通管
    理處罰條例第53條第1項規定，裁處受處分人罰鍰4,500元，
    並記違規點數3點，於法核無違誤，故本件受處分人之異議
    為無理由，應予駁回。
五、據上論斷，應依道路交通管理處罰條例第87條第2項，道路
    交通案件處理辦法第19條，裁定如主文。
中    華    民    國    97    年     8    月    28    日
                  交通法庭  法  官  戴嘉慧
以上正本證明與原本無異。
如不服本裁定應於送達後5日內向本院提出抗告狀。（應附繕本
）
                            書記官  劉晴芬
中    華    民    國    97    年     8    月    28    日


司法院資訊處製作；財團法人民間司法改革基金會備份。
